# 找不到原贴，请教陈版

提问人：Accountlxy 时间：2010-10-14 16:46:49
前次，您在一个贴子上说：买一送一中，送的如果是自己生产的产品就应当视同销售，如果是外购的商品就直接计入销售费用。关于赠送的处理，新准则似乎并没有明确。我也只根相关指南、教材进行实务操作。我认赠送自己生产的产品也可以不计算销售收入，而直接按照捐赠业务的处理方式，计入销售费用。
纯从会计准则角度看， 您看我的理解是不是哪里有问题？
[ 本帖最后由 Accountlxy 于 2010-10-15 21:41 编辑 ]

回答人：chenyiwei
确认收入的一项基本条件是存在经济利益流入。对于这里的“经济利益流入”应当作广义理解，不仅包括直接取得经济资源，而且也包括使经济资源的流出减少。 如果企业已经对外签订无偿赠送协议，则如果不送出产品，就要捐出等额的现金，所以以产品对外捐赠可以视作减少了根据协议应当发生的现金流出，所以也是一种形式的经济资源流入，可以按照所捐出的产品的公允价值确认销售收入，相当于先把这些产品按照售价对外出售，再将所得到的现金用于捐赠。

回答人：chenyiwei
回复 藤椅 Accountlxy 的帖子我认为应当是后一种。

回答人：chenyiwei
回复 地板 Accountlxy 的帖子 1 、 2008 年时，你公司是执行老制度还是新准则？原制度下按照财会[2003]29号文处理，确实是直接计入营业外支出而不确认销售收入。 2 、这属于实务上尚无定论的问题。我个人一直倾向于在新准则下应确认捐出存货的销售收入。